臺灣屏東地方法院刑事判決　　　　　　　　　　　　　九十一年度交訴字第三四號
　　公　訴　人　臺灣屏東地方法院檢察署檢察官
　　被　　　告　乙○○
右被告因公共危險等案件，經檢察官提起公訴（九十一年度偵字第三八號），本院判
決如左：
     主  文
乙○○服用酒類，不能安全駕駛動力交通工具而駕駛，處有期徒刑陸月；又駕駛動力
交通工具肇事，致人受傷而逃逸，處有期徒刑壹年貳月，應執行有期徒刑壹年陸月，
緩刑伍年。
被訴傷害部分，公訴不受理。
     事  實
一、乙○○於民國九十年十二月七日凌晨零時許，在屏東縣潮州鎮與友人飲酒後，明
    知已不能安全駕駛動力交通工具，仍駕駛車牌號碼ＸＴ－０２６８號自小客車返
    家，於同日凌晨三時十五分，沿屏東縣崁頂鄉○○路，由東往西方向直駛，途經
    大庭路二之十號前，因酒後注意力欠佳，未注意車牌號碼ＹＱＬ－１１９號機車
    車主甲○○，將機車停於大庭路二之十號前路邊，並坐於機車上休息，而撞上甲
    ○○所騎之機車，甲○○人、車往前飛出，並受有左肝裂傷內出血，合併胃穿孔
    腹膜炎等傷害 (傷害部分撤回告訴)。乙○○肇事後，竟未停車救人反駕車逃逸
    ，幸經大庭路二之十號屋主報案後，警方始依現場遺留之痕跡而循線查獲，並於
    同日凌晨四時二十分，對乙○○測得酒後吐氣酒精濃度為每公升○‧三六毫克。
二、案經屏東縣警察局東港分局報告臺灣屏東地方法院檢察署檢察官偵查起訴。
     理  由
壹、有罪部分：
一、訊據被告乙○○固坦承酒後駕車，並於上開時、地開車撞及甲○○，致甲○○受
    傷等情，惟辯稱：因為我家就在肇事地點前方，我記得該處有一個垃圾桶，我以
    為是撞到垃圾桶云云。經查：(一)酒後駕車部分：被告肇事後，經警測得之呼氣
    中酒精濃度為每公升○‧三六毫克，有酒精濃度測試表在卷可稽。按汽車駕駛人
    飲酒後，其吐氣所含酒精濃度超過每公升○‧二五毫克以上者，不得駕車，道路
    交通安全規則第一百十四條第二款定有明文。被告服用酒類後，其呼氣酒精濃度
    已超過上開上限值，且依卷附照片及道路交通事故調查報告表所示，肇事當晚天
    氣晴朗，該路段並設有路燈，現場亦無任何足以遮蔽視線之障礙物，惟被告駕車
    經過時，竟未能注意路邊停放之機車，以致肇事，顯見被告已因飲酒，而缺少安
    全駕駛之能力甚明。(二)肇事遺棄部分：依卷附照片所示，被告肇事後，所駕駛
    之自小客車，前方擋風玻璃嚴重破裂，右前大燈及下方保險桿損毀，碎片散落於
    地，車體右前方形成一大缺口，由正前方即可看見車輛裸露於外，顯見案發時，
    撞擊力道必十分鉅大，一般人遇此情況，理應下車查看究竟，而被告竟仍繼續駕
    駛，其行為已與常情相違。況且，觀之道路交通事故調查報告表中所繪之事故現
    場圖，被告行車方向之車道上，先有剎痕，再為碎片，最後為被害人之機車，足
    以認定，被害人及機車被撞後，機車係落在被告行車方向前方之地面上，又被告
    於偵訊時，亦自承有開車燈照明，則被告豈有未見機車落地之理，是其事後辯稱
    誤以為撞到垃圾桶云云，自屬臨訟杜撰之詞，委不足採。本件事證已臻明確，被
    告犯行洵堪認定。
二、核被告所為，係犯刑法第一百八十五條之三、第一百八十五條之四之罪。被告所
    犯上開二罪，犯意各別，行為不同，應分論併罰。爰審酌被告不顧酒後，注意力
    及反應能力均減弱之情形下，仍執意開車，危害交通安全，且不慎撞到他人後，
    明知如此強大衝撞力，定會造成身體上重大之傷害，猶未下車施予救助，反駕車
    逃逸，顯見惡性重大，惟被告尚無前科，素行良善，且被告僅二十餘歲，突然闖
    禍，思慮難期周全等一切情狀，分別量處如主文所示之刑，並定其應執行刑。又
    被告前未曾受有期徒刑以上刑之宣告，有卷附被告全國前案紀錄表可按，本件係
    因一時失慮而罹刑章，且被告犯後已深表悔意，並就造成甲○○受傷之部分，迅
    速達成民事和解，本院認經此偵審程序，被告當已知所警惕，信無再犯之虞，併
    宣告緩刑五年，以啟自新。
貳、不受理部分：
一、按告訴乃論之罪，告訴人於第一審辯論終結前，得撤回其告訴；又告訴經撤回者
    ，法院應諭知不受理之判決，刑事訴訟法第二百三十八條第一項，及第三百零三
    條第三款定有明文。
二、本件被告乙○○因過失傷害案件，經檢察官提起公訴，認被告係犯刑法第二百八
    十四條第一項前段之過失傷害罪，依同法第二百八十七條前段之規定須告訴乃論
    。茲據告訴人甲○○具狀撤回其告訴，揆諸前開說明，爰不經言詞辯論，逕為諭
    知不受理之判決。
據上論斷，應依刑事訴訟法第二百九十九條第一項前段、第三百零三條第三款、第一
百八十五條之三、第一百八十五條之四、第五十一條第五款、第七十四條第一款，判
決如主文。
本案經檢察官林津鋒到庭執行職務
中      華      民      國     九十一     年      三      月    十二    日
          臺灣屏東地方法院交通法庭
                                          法  官  包梅真
右正本證明與原本無異。
如不服本判決應於收受本判決送達後十日內向本院提出上訴書狀，其未敘述上訴理由
者，並得於提起上訴後十日內向本院補提理由書狀（均須按他造當事人之人數附繕本
 ）「切勿逕送上級法院」
                                          書記官  蔡進吉
中      華      民      國     九十一     年      三      月    十三    日
附錄法條
刑法第一百八十五條之三
服用毒品、麻醉藥品、酒類或其他相類之物，不能安全駕駛動力交通工具而駕駛者，
處一年以下有期徒刑、拘役或三萬元以下罰金。
刑法第一百八十五條之四
駕駛動力交通工具肇事，致人死傷而逃逸者，處六月以上五年以下有期徒刑。
